臺灣新北地方法院刑事判決　　　　　　 109年度智易字第64號
公　訴　人　臺灣新北地方檢察署檢察官
被　　　告　張憶玲




上列被告因違反商標法案件，經檢察官提起公訴（109 年度調偵
字第1436 號），本院判決如下：
    主  文                                              
張憶玲犯商標法第九十七條之意圖販賣而陳列仿冒商標權之商品
罪，處拘役參拾日，如易科罰金，以新臺幣壹仟元折算壹日。緩
刑貳年，緩刑期間付保護管束，並應接受法治教育課程肆場次。
扣案仿冒侵害德商阿迪達斯公司商標權之黑色背心二件均沒收。
    事  實
一、張憶玲明知如商標註冊/ 審定號00000000號、00000000號「
    ADIDAS AG 」之圖樣係德商阿迪達斯公司（下稱阿迪達斯公
    司）向我國經濟部智慧財產局申請註冊，使用於運動服裝、
    T 恤、衣服等商品，現均仍於商標專用期間，非經商標權人
    之同意或授權，不得在同一或類似商品，使用相同之商標，
    亦不得販賣、意圖販賣而陳列前述商標權人之商品，竟仍基
    於意圖販賣而陳列之犯意，於民國108 年10月16日某時，在
    新北市○○區○○路0 段00○0 號三和夜市其擺設之攤位陳
    列販售仿冒上開商標之黑色背心2 件。嗣經警於同日11時許
    在其上址攤位查獲，當場扣得如上開仿冒商標之黑色背心2
    件。嗣經警將上開扣案物品送交鑑定，確認均屬仿冒品。
二、案經阿迪達斯公司訴由臺北市政府警察局中正第一分局移送
    臺灣新北地方檢察署檢察官偵查起訴。
    理  由                                              
壹、程序事項：
    本判決下列所引用被告以外之人於審判外之陳述，檢察官及
    被告於本院中同意作為證據，有證據能力（見本院卷第190
    頁、第222 頁），復於本院言詞辯論終結前均未聲明異議（
    見本院卷第221 至226 頁），本院審酌上開證據資料製作時
    之情況，尚無違法不當及證明力明顯過低之瑕疵，認以之作
    為證據應屬適當，而認前揭證據資料有證據能力；而非供述
    證據部分，本院亦查無有何公務員違反法定程序取得之情形
    ，且各該證據均經本院於審判期日依法進行證據之調查、辯
    論，被告於訴訟上之防禦權，已受保障，故該等證據資料均
    有證據能力。
貳、實體事項：
一、上揭犯罪事實，業據被告於本院中坦承不諱（見本院卷第22
    5 頁），核與證人即告訴代理人傅丞緯於警詢中、證人即告
    訴代理人蔡逸騏於偵查中之證述（見偵查卷第21至23頁、第
    65頁）明確，並有扣押筆錄暨扣押物品目錄表、（註冊號00
    000000、00000000）商標單筆詳細報表、鑑定報告書、扣案
    仿冒adidas黑色背心照片在卷（偵查卷第27至31頁、第39至
    41頁、第43頁、第53至55頁）可佐，另有扣案仿冒阿迪達斯
    之商標背心2 件可資佐證。綜上，足徵被告上開任意性之自
    白與事實相符，應堪採信。
二、本案事證已臻明確，被告犯行堪以認定，應依法論科。
三、論罪科刑
 ㈠ 核被告所為，係犯商標法第97條之意圖販賣而陳列仿冒商標
    權之商品罪。被告意圖販賣而持有仿冒商標商品之低度行為
    ，為意圖販賣而陳列之高度行為所吸收，不另論罪。
 ㈡ 爰以行為人之責任為基礎，審酌被告罔顧智慧財產權之保護
    規範而為本案犯行，侵害商標權人之權益，並破壞我國致力
    於智慧財產權保護之國際聲譽，所為實有所不當，惟斟酌其
    犯罪之動機、目的、手段尚屬平和，又其並無前科，有臺灣
    高等法院被告前案紀錄表在卷（見本院卷第229 頁）可查，
    素行良好，且其意圖販賣而陳列之仿冒商標商品價值均非高
    ，所陳列之時間非長，另其於本院中自陳國中畢業之智識程
    度、現職無工作，無須要扶養親屬之家庭經濟狀況（見本院
    卷第226 頁）；衡以被告已與告訴人阿迪達斯公司達成和解
    ，經告訴人表示願給予被告附條件緩刑宣告之機會，有調解
    筆錄在卷（見本院卷第217 、218 頁）可稽等一切情狀，量
    處如主文所示之刑，並諭知易科罰金之折算標準。
 ㈢ 另查，被告前未曾因故意犯罪受有期徒刑以上刑之宣告，有
    臺灣高等法院被告前案紀錄表在卷足稽。其因一時失慮，致
    罹刑章，且已於本院審理時坦承犯行，又業與告訴人達成和
    解，且已履行和解條件，信其經此偵審程序，應知所警惕而
    無再犯之虞，本院因認對其所宣告之刑，以暫不執行為適當
    ，併依刑法第74條第1 項第1 款規定，諭知緩刑2 年，又為
    確保被告能建立尊重法治之正確觀念，認仍有課予一定負擔
    之必要，並依刑法第74條第2 項第8 款規定，命其應參加4
    場次法治教育課程，及依同法第93條第1 項第2 款之規定，
    諭知於緩刑期間付保護管束，以啟自新。又被告上揭所應負
    擔或履行之義務，乃緩刑宣告附帶之條件，依刑法第75條之
    1 第1 項第4 款之規定，違反上開所定負擔情節重大，足認
    原宣告之緩刑難收其預期效果，而有執行刑罰之必要者，得
    撤銷緩刑之宣告，併此指明。
 ㈣ 經查，扣案仿冒侵害告訴人商標之黑色背心2 件，均係侵害
    商標權之物，為被告本案意圖販賣而持有、陳列之侵害商標
    權商品，不問屬於犯罪行為人與否，應依商標法第98條之規
    定，宣告沒收之。
據上論斷，應依刑事訴訟法第299 條第1 項前段，商標法第97條
、第98條，刑法第11條、第41條第1 項前段、第74條第1 項第1
款、第2 項第8 款、第93條第1 項第2 款，判決如主文。
本案經檢察官賴建如偵查起訴，由檢察官詹啟章到庭執行公訴。
中    華    民    國  110     年    11    月    17    日
                  刑事第十九庭  法  官    洪韻婷
上列正本證明與原本無異。
如不服本判決，應於判決送達後20日內敘明上訴理由，向本院提
出上訴狀(應附繕本)，上訴於智慧財產及商業法院。其未敘述上
訴理由者，應於上訴期間屆滿後20日內向本院補提理由書「切勿
逕送上級法院」。
                                 書記官   吳依磷
中    華    民    國   110    年    11    月    18    日
附錄本案論罪科刑法條全文：
商標法第97條（罰則）
明知他人所為之前二條商品而販賣，或意圖販賣而持有、陳列、
輸出或輸入者，處 1 年以下有期徒刑、拘役或科或併科新臺幣
5 萬元以下罰金；透過電子媒體或網路方式為之者，亦同。